臺灣高雄地方法院民事裁定
110年度消債更字第357號
聲　請　人　黃瓊瑤　000000000000000000000000000000000000
00000000000000000000000000000000000000000000000000000
00000000000000000000000000000000000000000000000000
代　理　人　鄭鈞懋律師
上列當事人因消費者債務清理事件聲請更生，本院裁定如下：
    主  文
聲請人黃瓊瑤自中華民國一一一年四月二十七日下午四時起開始
更生程序。
命司法事務官進行本件更生程序。
    理  由
一、聲請意旨略以：伊有不能清償債務情事，因債權人非屬金融
    機構，伊又未經法院裁定開始清算程序或宣告破產，爰聲請
    更生等語。　　
二、按債務人不能清償債務或有不能清償之虞者，得依本條例所
    定更生或清算程序，清理其債務；債務人無擔保或無優先權
    之本金及利息債務總額未逾新臺幣（下同）12,000,000元者
    ，於法院裁定開始清算程序或宣告破產前，得向法院聲請更
    生；法院開始更生程序之裁定，應載明其年、月、日、時，
    並即時發生效力；法院開始更生或清算程序後，得命司法事
    務官進行更生或清算程序，必要時得選任律師、會計師或其
    他適當之自然人或法人1人為監督人或管理人，消費者債務
    清理條例（下稱消債條例）第3條、第16條第1項、第42條第
    1項、第45條第1項分別定有明文。
三、經查：
  ㈠聲請人於108年度無申報所得，109年度申報所得為80,000元
    ，平均每月所得為6,667元（本裁定計算式均採元以下4捨5
    入），名下無財產，有中國人壽保單解約金172元（前於110
    年4月27日、4月28日各領取醫療保險金400元、850元）；又
    聲請人自陳108年12月至109年7月於友人吳茲庭之彰化住處
    幫忙照顧小孩，食宿由友人供應，每月收入15,000元，109
    年8月至110年3月與前男友莊宜念同住於高雄市楠梓區，食
    宿均由莊宜念供應，109年9月至110年1月於高雄市私立普立
    茲兒童課後照顧服務中心任職，109年9月收入6,500元，109
    年10月至110年1月每月收入11,000元，110年2月於御上品旅
    館有限公司工作1日，收入950元，110年3月於奕銓有限公司
    任職，收入為31,570元，110年4月至5月於葦鑫有限公司任
    職，收入共計65,039元，110年6月1日起於鉅明股份有限公
    司裕民廠任作業員，110年6月至111年2月平均每月收入約30
    ,372元【計算式：（34,213＋30,673＋33,121＋32,563＋29,786
    ＋26,502＋29,979＋27,898＋28,613）÷9＝30,372】，未領取補
    助或給付等情，有108年至109年綜合所得稅各類所得資料清
    單及財產歸屬資料清單（卷第17至19頁）、財產及收入狀況
    說明書（卷第3頁）、債權人清冊（卷第153頁）、戶籍謄本
    （卷第8頁）、勞工保險被保險人投保資料表（卷第20頁）
    、個人商業保險查詢結果表（卷第116頁、第146頁）、財團
    法人金融聯合徵信中心前置協商專用債權人清冊（卷第11至
    13頁）、信用報告（卷第14至16頁）、社會補助查詢表（卷
    第62至64頁）、高雄市政府都市發展局函（卷第79頁）、勞
    動部勞工保險局函（卷第67頁）、勞動部勞動力發展署高屏
    澎東分署函（卷第66頁）、帳戶存入款項說明書（卷第150
    至152頁）、存簿（卷第105至106頁、第108至109頁、第126
    至135頁）、高雄市私立普立茲兒童課後照顧服務中心陳報
    狀（卷第87至89頁）、108年12月至109年7月收入切結書（
    卷第112頁）、御上品旅館有限公司陳報狀（卷第65頁）、
    薪資單（卷第22至27頁、第110至111頁）、服務證明書（卷
    第107頁）、鉅明股份有限公司函（卷第90至91頁）、中國
    人壽保險股份有限公司函（卷第92至93頁）等附卷可證。依
    聲請人上述工作、收入及財產情況，堪認以其110年6月至11
    1年2月於鉅明股份有限公司裕民廠平均每月收入30,372元，
    核算其償債能力，較為妥適。
  ㈢關於聲請人必要生活費用部分，聲請人主張108年12月至109
    年7月每月支出13,329元，109年8月至110年3月每月必要支
    出為10,329元（由前男友莊宜念支付），110年4月起每月支
    出為23,986元（包含每月房屋租金4,000元）云云，並提出
    租賃契約（卷第28至31頁）、租金繳納證明（卷第118至125
    頁）為證。惟按債務人必要生活費用，以最近1年衛生福利
    部或直轄市政府所公告當地區每人每月最低生活費1.2倍定
    之，消債條例第64條之2第1項定有明文。本院參酌衛福部社
    會司所公告111年度高雄市最低生活費為14,419元，又該最
    低生活費用之標準，係照當地最近1年平均每人可支配所得
    中位數60％訂定，依其基準之家庭收支調查報告調查表格式
    所示有關經常性支出之調查項目，包括利息支出、食品、衣
    著、房租及水費、電費、醫療保健、交通、娛樂、教育等，
    已涵蓋聲請人所陳報之支出項目。是本院認聲請人必要生活
    費用以最低生活費之1.2倍即17,303元計算已足，逾此範圍
    難認必要。
　㈣承上，聲請人目前每月收入30,372元，扣除個人必要支出17,
    303元後，剩餘13,069元，而聲請人目前負債總額為1,479,3
    43元（卷第68至78頁、第80至86頁、第94至102頁，包括：
    固德資產管理顧問股份有限公司、馨琳揚企管顧問有限公司
    、力河資產管理股份有限公司、台灣之星、中華電信、台新
    大安租賃股份有限公司），扣除中國人壽保單解約金後，以
    每月所餘逐年清償，至少須約9年【計算式：（1,479,343－1
    72）÷13,069÷12≒9】始能清償完畢，應認其已不能清償債務
    。此外，聲請人無擔保或無優先權之債務總額未逾1,200萬
    元，且無消債條例第6條第3項、第8條或第46條各款所定駁
    回更生聲請之事由存在。則聲請人聲請更生為有理由，應予
    准許，爰命司法事務官進行本件更生程序。
四、依消債條例第11條第1 項、第45條第1 項、第16條第1 項，
    裁定如主文。
中　　華　　民　　國　　111 　年　　4 　　月　　27　　日
              　　民事庭　　法　官　賴寶合
以上正本係照原本作成。
本裁定不得抗告。
中　　華　　民　　國　　111 　年　　4 　　月　　27　　日
  　                        書記官　胡美儀